# 按季度付款的租赁负债摊销

提问人：number_onejk 时间：2021-04-15 19:36:27
如果按季度付款,合同如下:租期 12 个月,在1,4,7,10月的月初付款 3000 元,增量贷款利率:4.75% 那摊销表怎么做?我做出来怎么租赁负债到 10 月份就摊销完了!!
111.png
(159.14 KB, 下载次数: 48)
2021-4-15 19:35 上传
租赁准则模板.xlsx
2021-4-15 19:36 上传
16.63 KB, 下载次数: 71

回答人：chenyiwei
因为采用租金预付制，在每 3 个月周期的开头就支付了该租期的租金，所以利息费用的确认和未确认融资费用的摊销都是到最后一笔款项付清时结束。

提问人：number_onejk 时间：2021-05-02 08:05:06
意思是我做的这个摊销表格是对的,是不是,谢谢

回答人：chenyiwei
可以这样理解。